【裁判字號】    99,交訴,55
【裁判日期】    990728
【裁判案由】    公共危險等
【裁判全文】
臺灣高雄地方法院刑事判決              99年度交訴字第55號
公  訴  人  臺灣高雄地方法院檢察署檢察官
被      告  丙○○
上列被告因公共危險等案件，經檢察官提起公訴（99年度偵字第
2565號），本院判決如下：
主  文
丙○○犯肇事致人傷害逃逸罪，處有期徒刑陸月，如易科罰金，
以新臺幣壹仟元折算壹日，緩刑貳年。
被訴傷害部分公訴不受理。
    事  實
一、丙○○於民國98年8月3日12時30分許，騎乘車牌TMK—530號
    機車，沿高雄市三民區○○○路由東往西方向行駛，行經鼎
    金後路125 巷口處檳榔攤暫停購買香菸、檳榔後，起步行駛
    ，丙○○應注意、能注意起駛前應顯示方向燈，注意前後左
    右有無車輛，並應讓行進中之車輛優先，竟疏未注意即貿然
    起步斜向前進，致擦撞在其左側由甲○○所騎乘之車牌TWY
    —582 號機車，造成甲○○受有右腳腳踝扭傷、右下肢鈍挫
    傷之傷害（過失傷害部分業據撤回告訴，詳後述）。丙○○
    肇事後，雙方各自以腳撐住機車發生爭執，甲○○告以其受
    傷欲報警處理，丙○○未採取必要之救護措施及留下可供日
    後聯絡之電話或地址，旋即騎乘機車離去，嗣經警據報後循
    線查悉上情。
二、案經甲○○訴由高雄市政府警察局三民第二分局移送臺灣高
    雄地方法院檢察署檢察官偵查起訴。
    理  由
壹、證據能力部分：
一、按被告以外之人於審判外之言詞或書面陳述，除法律有規定
    者外，不得作為證據，刑事訴訟法第159 條第1 項定有明文
    。證人甲○○於警詢中之陳述，係被告以外之人於審判外之
    言詞陳述，依上揭規定，原則上並無證據能力。且證人甲○
    ○於警詢時之陳述，核與渠於本院審理時證述之情節大致相
    符，亦查無刑事訴訟法第159 條之2 、之3 所定各款情形，
    被告於本院準備程序時，亦否認上開證據方法之證據能力。
    是依上開說明，應認證人甲○○於警詢時之陳述，並無證據
    能力。至於證人甲○○於偵查中向檢察官所為之證述，業經
    具結而無顯不可信之情況，依刑事訴訟法第159 條之1 第2
    項得為證據，應予敘明。
二、按「被告以外之人於審判外之陳述，雖不符前四條之規定，
    而經當事人於審判程序同意作為證據，法院審酌該言詞陳述
    或書面陳述作成時之情況，認為適當者，亦得為證據。當事
    人、代理人或辯護人於法院調查證據時，知有第159 條第1
    項不得為證據之情形，而未於言詞辯論終結前聲明異議者，
    視為有前項之同意」，刑事訴訟法第159 條之5 定有明文。
    又當事人、代理人或辯護人於調查證據時，知有本法第159
    條之5 第1 項不得為證據之情形，卻表示「對於證據調查無
    異議」、「沒有意見」等意思，而未於言詞辯論終結前聲明
    異議者，應視為已有將該等傳聞證據採為證據之同意（參見
    該條之立法理由）。本件檢察官及被告於本院準備程序，就
    本判決所引用各項證據（含傳聞證據、非傳聞證據及符合法
    定傳聞法則例外之證據）之證據能力，除否認證人甲○○警
    詢及偵查中證述之證據能力外，餘均表示無意見，且於本院
    言詞辯論終結前，檢察官及被告對於卷附具有傳聞證據性質
    之證據，既均已知其情，均未聲明異議，本院認該具有傳聞
    證據性質之證據，並無任何違法取證之不適當情形，以之作
    為證據使用係屬適當，自得採為認定被告犯罪事實之證據。
貳、實體部分：
一、訊據被告對於上揭肇事致人受傷逃逸之犯罪事實坦承不諱，
    核與證人甲○○於偵查及本院審理時證述及證人乙○○○○
    於本院審理時證述之情節均相符，並有道路交通事故現場圖
    、道路交通事故現場調查報告表(一)、道路交通事故現場調查
    報告表(二)、高雄市政府警察局交通大隊交通事故談話紀錄表
    、高雄市○○○○○道路交通事故照片黏貼紀錄表、高雄榮
    民總醫院診斷證明書各1 紙及照片4 張在卷可稽，被告之自
    白與事實相符，本案事證明確，被告犯行洵堪認定，應予依
    法論科。
二、核被告所為，係犯刑法第185 條之4 之肇事逃逸罪。爰審酌
    被告業與甲○○於本院審理時達成和解並履行和解條件完畢
    ，且甲○○於事故發生時仍可撐住機車與被告爭執，當時所
    受之傷勢自外觀上觀察並不嚴重，此有照片4 張附卷可稽，
    並經證人乙○○○○於本院審理時證述綦詳，被告行為對於
    人身安全所生損害之程度及肇事逃逸所可能產生之危險情節
    並非嚴重，被告前無因犯罪受徒刑宣告之前科紀錄，此有臺
    灣高等法院被告前案紀錄表1 份在卷可憑，素行尚稱良好，
    被告於本院審理期間，業已坦承犯行，對於甲○○確有彌補
    之心，而具有悔意及犯罪之動機、目的、手段等一切情狀，
    量處如主文所示之刑，併諭知易科罰金之折算標準。又被告
    未曾因故意犯罪受有期徒刑以上刑之宣告，已如前述，其因
    一時失慮，偶罹刑典，且於本院中已坦承犯行，並與甲○○
    達成和解，賠償完畢，堪認具有悔意，犯後態度尚佳，且被
    告犯罪情節並非重大，經此罪刑之宣告後，應知所警惕，信
    無再犯之虞，本院因認對被告所宣告之刑，以暫不執行為適
    當，爰依刑法第74條第1 項第1 款之規定，予以宣告被告緩
    刑2 年，以啟自新。
參、公訴不受理部分：
一、公訴意旨略以：丙○○於98年8 月3 日12時30分許，騎乘車
    牌TMK —530 號機車，沿高雄市三民區○○○路由東往西方
    向行駛，行經鼎金後路125 巷口處檳榔攤暫停購買香菸、檳
    榔後，起步行駛，丙○○應注意、能注意起駛前應顯示方向
    燈，注意前後左右有無車輛，並應讓行進中之車輛優先，竟
    疏未注意即貿然起步斜向前進，致擦撞在其左側由甲○○所
    騎乘之車牌TWY —582 號機車，造成甲○○受有右腳腳踝扭
    傷、右下肢鈍挫傷之傷害，因認被告涉有刑法第284 條第1
    項前段過失傷害罪嫌。
二、按告訴乃論之罪，告訴人於第一審辯論終結前，得撤回其告
    訴；又告訴經撤回者，法院應諭知不受理之判決，刑事訴訟
    法第238 條第1 項、第303 條第3 款分別定有明文。
三、本件被告因過失傷害案件，經檢察官提起公訴，依刑法第28
    7 條前段之規定須告訴乃論。茲據告訴人甲○○於本院審理
    中，聲明撤回其告訴，有撤回告訴狀1 紙在卷可稽，揆諸前
    開說明，應逕為諭知不受理之判決。
據上論斷，應依刑事訴訟法第299 條第1 項前段、第303 條第3
款，刑法第185 條之4、第41條第1 項前段、第74條第1 項第1
款，刑法施行法第1 條之1 ，判決如主文。
本案經檢察官陳俊秀到庭執行職務。
中    華    民    國    99    年    7     月    28    日
                  刑事第十九庭  審判長法  官  陳志銘
                                      法  官  陳松檀
                                      法  官  黃宣撫
以上正本證明與原本無異。
如不服本判決應於收受送達後10日內向本院提出上訴書狀，並應
敘述具體理由；如未敘述上訴理由者，應於上訴期間屆滿後20日
內向本院補提理由書（均須按他造當事人之人數附繕本）「切勿
逕送上級法院」。
中    華    民    國    99    年    7     月    28    日
                                      書記官  林姵妤
附錄本案論罪科刑法條全文：
中華民國刑法第185條之4
（肇事遺棄罪）
駕駛動力交通工具肇事，致人死傷而逃逸者，處6 月以上5 年以
下有期徒刑。

司法院資訊處製作；財團法人民間司法改革基金會備份。
